【裁判字號】    98,小上,27
【裁判日期】    981126
【裁判案由】    清償借款
【裁判全文】
臺灣彰化地方法院民事裁定  98年度小上字第27號
上  訴  人  甲○○
被上訴人    乙○○
上列當事人間請求清償借款事件，上訴人對於中華民國98年10月
12日本院彰化簡易庭98年度彰小字第 473號第一審判決提起上訴
，本院裁定如下：
    主      文
上訴駁回。
第二審訴訟費用新台幣壹仟元由上訴人負擔。
    理      由
一、按對於小額程序之第一審裁判之上訴或抗告，非以其違背法
    令為理由，不得為之；上訴狀應記載上訴理由，表明下列各
    款事項：一原判決所違背之法令及其具體內容。二依訴訟資
    料可認為原判決有違背法令之具體事實， 民事訴訟法第436
    條之24第2 項、第436 條之25分別定有明文。又依同法第43
    6 條之32第2 項規定準用同法第468 條、第469 條第1 款至
    第5 款，所謂違背法令，依同法第468 條規定，指判決不適
    用法規或適用不當，為違背法令；而判決有同法第469 條所
    列各款情形之一者，為當然違背法令。是當事人對小額程序
    之第一審判決提起上訴，如依民事訴訟法第468 條規定，以
    第一審判決有不適用法規或適用不當為理由時，其上訴狀或
    理由書應有具體之指摘，並揭示該法規之條項或其內容，若
    係成文法以外之法則，應揭示該法則之旨趣；倘為司法院解
    釋，或最高法院判例，則應揭示該判解之字號或其內容；如
    以民事訴訟法第469 條第1 款至第5 款所列情形為理由時，
    其上訴狀或理由書，應揭示合於該條款之事實；上訴狀或理
    由書如未依此項方法表明，或其所表明者，顯與上開法條規
    定之情形不相合時，即難認已對於小額程序第一審判決之違
    背法令有具體之指摘，其上訴自難認為合法（最高法院71年
    臺上字第314 號判例意旨參照）。再者，依民事訴訟法第43
    6 條之32第2 項準用同法第471 條第1 項之規定，小額訴訟
    程序之上訴人若未於提起上訴後20日內提出如上所述之合法
    上訴理由書於第一審法院，第一審法院無庸命其補正，即得
    以裁定駁回之；其上訴不合法者，第二審法院亦應依同法第
    436 條之32第2 項準用同法第444 條第1 項前段之規定，逕
    以裁定駁回之。
二、本件上訴意旨略以：訴外人陳錦誼曾於民國（下同）93年03
    月05日匯款借給蘇陳欣惠指定之蘇怡華彰化六信帳戶新台幣
    （下同）475,000元，因此蘇陳欣惠在94年9月4日還100,000
    元給陳錦誼，完全與被上訴人乙○○向上訴人借貸之100,00
    0元無關。 又蘇陳欣惠於96年05月11日在95年度偵字第7544
    號開庭時， 坦供「‧‧‧第六筆100,000元是我兒子借的，
    所以沒有向我拿利息等語。」，因此雖然白素貞帳記得簡單
    ，但蘇陳欣惠確有代其子出面借錢等語。
三、經核上訴人於上訴狀所載理由，僅係就兩造間有無借款之事
    實認定為爭執，並無隻字片語指摘原判決有何違反法令之情
    事；此外，本件上訴人於98年10月16日提起上訴後，又未於
    20日內提出上訴理由書具體指出原審判決有何違背法令情事
    ，及原判決所違反之法令條項或內容，自難認其已合法表明
    上訴理由。依首揭說明，本件上訴顯不合法，應予駁回。
四、據上論結，本件上訴為不合法， 依民事訴訟法第436條之32
    第1項、第2項、第444條第1項、第471條第1項、 第436條之
    19第1項、第95條、第78條，裁定如主文。
中    華    民    國    98    年    11    月    26    日
                  民事第二庭審判長法  官  邱月嬌
                                  法  官  李言孫
                                  法  官  施錫揮
以上正本係照原本作成。
本件裁定不得抗告。
中    華    民    國    98    年    11    月    26    日
                                  書記官  呂雅惠


司法院資訊處製作；財團法人民間司法改革基金會備份。
